【裁判字號】    98,易,72
【裁判日期】    980424
【裁判案由】    詐欺
【裁判全文】
臺灣桃園地方法院刑事判決                98年度易字第72號
公  訴  人  臺灣桃園地方法院檢察署檢察官
被      告  甲○○
            乙○○
                    樓之1
上列被告因詐欺案件，經檢察官提起公訴（96年度偵字第18019
號），被告於審理中就被訴事實為有罪之陳述，本院合議庭裁定
由受命法官獨任改依簡式審判程序審理，並判決如下：
    主  文
甲○○共同意圖為自己不法之所有，以詐術使人將本人之物交付
，累犯，處有期徒刑捌月。
乙○○共同意圖為自己不法之所有，以詐術使人將本人之物交付
，處有期徒刑陸月，如易科罰金，以新臺幣壹仟元折算壹日。
    事  實
一、甲○○前因竊盜、詐欺案件，經臺灣屏東地方法院以90年度
    易緝字第56號判決判處有期徒刑3 月、3 月、5 月，應執行
    有期徒刑8 月確定，於民國93年10月15日入監執行，並於94
    年5 月15日執行完畢（構成累犯）。又因詐欺案件，經臺灣
    高等法院以95年度上易字第1388號判決判處有期徒刑8 月確
    定；再因詐欺案件，經本院以97年度審簡字第78號判決判處
    有期徒刑4 月確定，2 罪所處之刑，並經本院以97年度聲字
    第1833號裁定定應執行有期徒刑1 年，嗣於98年4 月23日執
    行完畢。
二、甲○○與乙○○係夫妻，見丙○○欠缺購屋經驗，遂基於共
    同意圖為自己不法所有之詐欺犯意聯絡，接續於96年5 月、
    6 月間，一搭一唱向丙○○鼓吹購屋轉租或增值以獲利：(一)
    於96年5 月下旬某日，由甲○○、乙○○帶丙○○參觀吳榮
    昭所有桃園縣中壢市○○路某處之房屋（下稱中壢市房屋）
    ，嗣由甲○○向丙○○佯稱：中壢市房屋市價新臺幣（下同
    ）500 至600 萬元，吳榮昭願意以142 萬賣出，乙○○已經
    與吳榮昭簽訂該屋買賣契約，其可支付半數即71萬元共同購
    得云云，使丙○○陷於錯誤，於96年5 月30日匯款22萬4,00
    0 元至蔡勝雄所有交由甲○○使用之彰化商業銀行埔心分行
    帳號00000000000000號帳戶（下稱彰化銀行帳戶）內；(二)復
    於同年6 月初，推由甲○○帶同丙○○，與不知情之信丞不
    動產仲介黃德福前去參觀桃園縣桃園市○○路1138號19樓之
    2 及1195號5 樓之2 之房屋（下稱桃園市房屋），嗣甲○○
    佯稱：須支付桃園市房屋服務費、過戶費等費用云云，使丙○○陷於錯誤，於96年6 月4 日交付現金7 萬6,000 元予甲○○；(三)又於96年6 月中旬某日，由乙○○向丙○○佯稱：
    中壢市房屋已過戶云云，並由甲○○向丙○○訛稱：應支付
    購買吳榮昭所有中壢市房屋之訂金云云，使丙○○陷於錯誤
    ，於96年6 月14日交付現金3 萬元予甲○○，並於同日匯款
    7 萬元至上開彰化銀行帳戶予甲○○；(四)另於96年6 月中旬
    某日，推由甲○○向丙○○佯稱：桃園市房屋已過戶，須支
    付過戶費用云云，使丙○○陷於錯誤，於96年6 月20日在桃
    園縣中壢市○○○街某便利商店前，交付現金8,000 元予甲○○。期間乙○○並當面或以電話告知之方式，要丙○○聽
    從甲○○有關購屋之安排，另甲○○為粉飾其與乙○○上開
    訛詐行徑，並交付上開款項中之10萬元予黃德福以為桃園市
    房屋之斡旋金。嗣經丙○○查覺有異，向吳榮昭求證後，始
    知受騙。
三、案經丙○○訴由臺灣桃園地方法院檢察署檢察官偵查起訴。
    理  由
一、程序部分：本件被告甲○○、乙○○所犯均係死刑、無期徒
    刑、最輕本刑為3 年以上有期徒刑以外之罪，其等於審理中
    就被訴事實為有罪之陳述，經本院告知簡式審判程式之旨，
    並聽取公訴人及被告2 人之意見後，經合議庭裁定由受命法
    官獨任進行簡式審判程序，是依刑事訴訟法第273 條之2 規
    定，本件之證據調查，不受同法第159 條第1 項、第161 條
    之2 、第161 條之3 、第163 條之1 及第164 條至第170 條
    規定之限制，合先敘明。
二、訊據被告甲○○、乙○○對於上開犯罪事實坦承不諱，並據
    證人丙○○、黃德福、吳榮昭證述甚詳，且有不動產買賣斡
    旋承諾契約書、中國信託商業銀行對帳單、讓渡書、蔡勝雄
    所有之彰化銀行帳戶開戶資料及交易明細、丙○○所提出被
    告2 人陳述內容資料在卷可按，被告2 人犯行事證明確，已
    堪認定。
三、核被告甲○○、乙○○所為，均係犯刑法第339 條第1 項之
    詐欺取財罪。被告2 人就上開犯行有犯意聯絡及行為分擔，
    均為共同正犯。被告2 人接續於上開密接之時間，向同一被
    害人丙○○詐取財物，應認屬接續之一行為而僅構成單純一
    罪。被告甲○○曾受事實欄所載之徒刑執行完畢，此有臺灣
    高等法院被告前案紀錄表供參，其受徒刑之執行完畢，於5
    年內故意再犯本件有期徒刑以上之罪，為累犯，應依刑法第
    47條第1 項之規定，加重其刑。爰審酌被告2 人犯罪之動機
    、目的、手段，造成被害人所受損害，及其等犯後均坦承犯
    行、參與本案犯罪之程度等一切情狀，分別量處如主文所示
    之刑，並就被告乙○○部分諭知易科罰金之折算標準，以示
    儆懲。
據上論斷，應依刑事訴訟法第273 條之1 第1 項、第299 條第1
項前段，刑法第28條、第339 條第1 項、第47條第1 項、第41條
第1 項前段，刑法施行法第1 條之1 第1 項、第2 項前段，判決
如主文。
本案經檢察官徐文豪到庭執行職務。
中    華    民    國    98    年    4     月    24    日
                  刑事第四庭    法  官  林宜靜
以上正本證明與原本無異。
如不服本判決應於收受判決後10日內向本院提出上訴書狀，並應
敘述具體理由。其未敘述上訴理由者，應於上訴期間屆滿後20日
內向本院補提理由書 (均須按他造當事人之人數附繕本)「 切勿
逕送上級法院」。
                                書記官  黃俊燁
中    華    民    國    98    年    4     月    24    日
附錄論罪科刑法條
中華民國刑法第339條（普通詐欺罪）
意圖為自己或第三人不法之所有，以詐術使人將本人或第三人之
物交付者，處5 年以下有期徒刑、拘役或科或併科1 千元以下罰
金。
以前項方法得財產上不法之利益或使第三人得之者，亦同。
前二項之未遂犯罰之。


司法院資訊處製作；財團法人民間司法改革基金會備份。
